{"related": [], "etymology": "From instrumento", "url": "https://en.wiktionary.org/wiki/instrumentalizar", "definitions": ["to use, make use of, utilise", "to exploit"], "verb": "instrumentalizar", "synonyms": [], "description": "instrumentalizar (first-person singular present instrumentalizo, first-person singular preterite instrumentalic\u00e9, past participle instrumentalizado)", "conjugations": {"imperative": {"affirmative": ["", "instrumentaliza (t\u00fa) - instrumentaliz\u00e1 (vos)", "instrumentalice", "instrumentalicemos", "instrumentalizad", "instrumentalicen"], "negative": ["", "no instrumentalices", "no instrumentalice", "no instrumentalicemos", "no instrumentalic\u00e9is", "no instrumentalicen"]}, "infinitive": "instrumentalizar", "indicative": {"future": ["instrumentalizar\u00e9", "instrumentalizar\u00e1s", "instrumentalizar\u00e1", "instrumentalizaremos", "instrumentalizar\u00e9is", "instrumentalizar\u00e1n"], "preterite": ["instrumentalic\u00e9", "instrumentalizaste", "instrumentaliz\u00f3", "instrumentalizamos", "instrumentalizasteis", "instrumentalizaron"], "imperfect": ["instrumentalizaba", "instrumentalizabas", "instrumentalizaba", "instrumentaliz\u00e1bamos", "instrumentalizabais", "instrumentalizaban"], "conditional": ["instrumentalizar\u00eda", "instrumentalizar\u00edas", "instrumentalizar\u00eda", "instrumentalizar\u00edamos", "instrumentalizar\u00edais", "instrumentalizar\u00edan"], "present": ["instrumentalizo", "instrumentalizas (t\u00fa) - instrumentaliz\u00e1s (vos)", "instrumentaliza", "instrumentalizamos", "instrumentaliz\u00e1is", "instrumentalizan"]}, "pastparticiple": {"plural": {"feminine": "instrumentalizadas", "masculine": "instrumentalizados"}, "singular": {"feminine": "instrumentalizada", "masculine": "instrumentalizado"}}, "gerund": "instrumentalizando", "subjunctive": {"imperfect_se": ["instrumentalizase", "instrumentalizases", "instrumentalizase", "instrumentaliz\u00e1semos", "instrumentalizaseis", "instrumentalizasen"], "future": ["instrumentalizare", "instrumentalizares", "instrumentalizare", "instrumentaliz\u00e1remos", "instrumentalizareis", "instrumentalizaren"], "imperfect_ra": ["instrumentalizara", "instrumentalizaras", "instrumentalizara", "instrumentaliz\u00e1ramos", "instrumentalizarais", "instrumentalizaran"], "present": ["instrumentalice", "instrumentalices", "instrumentalice", "instrumentalicemos", "instrumentalic\u00e9is", "instrumentalicen"]}}, "pronunciations": []}